# 第二类限制性股票授予价格调整问题

提问人：onepiece0823 时间：2023-01-08 10:58:51
请教陈版：第二类限制性股票派息后，根据协议，调整股票授予价格的，是否需对前期已确认分摊的费用及后期将要分摊的费用予以调整？调整时点，是调整公告日，还是报表日？谢谢！

回答人：chenyiwei
“第二类限制性股票派息后，根据协议，调整股票授予价格”属于正常情况，不属于对权益结算股份支付的修改，无需对该项权益工具的公允价值进行重新计量，应继续按原授予日的公允价值为基础在剩余等待期内继续分摊确认股份支付费用。